臺灣苗栗地方法院民事裁定
111年度聲再字第2號
聲  請  人  謝其燈  
上列聲請人因聲請迴避事件，對於民國111年7月25日本院111年
度聲字第41號確定裁定聲請再審，本院裁定如下：
    主      文
聲請駁回。
聲請費用由聲請人負擔。
    理      由
一、按再審之訴，應於30日之不變期間內提起；前項期間，自判
    決確定時起算，判決於送達前確定者，自送達時起算，民事
    訴訟法第500條第1項、第2項前段分別定有明文。上開規定
    依同法第507條規定，於確定裁定聲請再審準用之。查本院1
    11年度聲字第41號確定裁定（下稱原確定裁定），於民國11
    1年7月29日送達聲請人，有本院民事書記官辦案進行簿在卷
    可稽，而聲請人於111年8月19日對原確定裁定聲請再審（見
    本院卷第11頁收案章），未逾30日之不變期間，合先敘明。
二、本件聲請意旨略以：簡易案件二審法官迴避事件，依民事訴
    訟法第436條之2規定，應由最高法院為上級法院審理，原確
    定裁定違反法院組織法第3條第3款規定，適用法規顯有錯誤
    ，而有民事訴訟法第496條第1項第1款所定再審事由；另聲
    請人前有對法官曾明玉聲請評鑑及陳情，其對聲請人已有嫌
    怨，請求撤銷原確定裁定，轉呈最高法院裁定等語。
三、經查：
　㈠按聲請法官迴避，應舉其原因，向法官所屬法院為之；法官
    迴避之聲請，由該法官所屬法院以合議裁定之，民事訴訟法
    第34條第1項、第35條第1項分別定有明文。本件聲請人前於
    本院109年度簡上字第49號請求損害賠償事件中聲請法官宋
    國鎮、張新楣、張珈禎迴避，經本院合議庭其中法官曾明玉
    、顏碩瑋裁定駁回其聲請，嗣因曾明玉法官復受理本院111
    年度再易字第3號（下稱本案）相關事件，聲請人復聲請法
    官曾明玉、顏碩瑋迴避，經原確定裁定以本院合議庭組織駁
    回聲請人之聲請等情，核與前開規定相符，難認有何適用法
    規顯有錯誤之情形。至聲請人所引民事訴訟法第436條之2規
    定，係針對簡易訴訟二審程序如上訴利益逾同法第466條所
    定數額，乃得以適用法規顯有錯誤為理由向最高法院提起上
    訴或抗告，而原確定裁定並無該條規定之情形；另本院亦無
    聲請人所提最高法院106年度台簡聲字第40號裁定所示現有
    法官員額編制無從組成合議庭需指定管轄法院之情形，是聲
    請人陳稱原確定裁定組織不合法而有違背法令之再審事由等
    語，並無理由。
　㈡又按對於民事確定裁定聲請再審，依民事訴訟法第507條準用
    同法第501條第1項第4款規定，應表明再審理由，此為必要
    之程式。所謂表明再審理由，必須指明確定裁定有如何合於
    法定再審事由之具體情事，始為相當，倘僅泛言有何條款之
    再審事由，無具體情事者，仍難謂已合法表明再審事由（最
    高法院64年度台聲字第76號判例意旨參照）。查聲請人聲請
    本件再審，另提出其曾對法官曾明玉聲請評鑑及陳情，主張
    法官曾明玉對聲請人已有嫌怨，應予迴避等語，然未就原確
    定裁定認定本案承審法官無迴避事由等節具體表明再審理由
    ，故此部分聲請再審為不合法。
四、據上論結，本件再審聲請為一部無理由、一部不合法，應予
    駁回，爰裁定如主文。
中　　華　　民　　國　　111 　年　　9 　　月　　26　　日
              民事第二庭  審判長法  官  陳中順
　　　　　　　　　　　　　　　  法  官  劉奕榔
　　　　　　　　　　　　　　　　法  官  黃思惠
以上正本係照原本作成。　　　　　　　　　　　　　　　　
本裁定不得抗告。 
中　　華　　民　　國　　111 　年　　9 　　月　　26　　日
                                書記官  林翰章